【裁判字號】    97,簡上,56
【裁判日期】    970131
【裁判案由】    妨害自由
【裁判全文】
臺灣板橋地方法院刑事判決              97年度簡上字第56號
上  訴  人  丙○○
即  被  告
選任辯護人  蕭明哲  律師
            賴傳智  律師
上列上訴人因妨害自由案件，不服本院於中華民國96年11月29日
所為96年度簡字第7477號刑事簡易第一審判決（聲請簡易判決處
刑案號：96年度偵字第23271 號），本院第二審合議庭判決如下
：
    主  文
上訴駁回。
    事  實
一、緣丙○○與乙○○於民國（下同）96年1 月1 日20時許，在
    臺北市○○區○○路與松智路路口發生交通事故，致丙○○
    受有左脛骨平台骨折併關節侵犯及骨缺損、左前十字韌帶撕
    裂性骨折等傷害。嗣乙○○於96年4 月20日11時41分許，在
    臺北市○○區○○路3 段200 號「南湖國民小學」以其所有
    之0000000000號行動電話撥打0000000000號電話與丙○○（
    斯時位於臺北縣中和市○○路○ 段340 巷18號2 樓「柏冠印
    刷有限公司」）聯絡商談和解事宜，詎丙○○因不滿乙○○
    提出之和解條件，竟基於恐嚇之犯意，向乙○○恫稱：「我
    看你這樣就想揍你了」，而以此加害身體之事恐嚇乙○○，
    使其心生畏懼，致生危害於安全。
二、案經乙○○訴由臺北市政府警察局信義分局移送臺灣臺北地
    方法院檢察署呈請臺灣高等法院檢察署檢察長令轉臺灣板橋
    地方法院檢察署檢察官偵查後聲請簡易判決處刑。
    理  由
一、訊據被告丙○○坦承與告訴人乙○○發生交通事故後，因不
    滿乙○○提出之條件，而於前開時、地在電話中向乙○○稱
    ：「我看你這樣就想揍你了」一事，惟矢口否認恐嚇犯行；
    辯稱：因為告訴人於車禍後未幫忙叫救護車，伊只是氣話，
    並無恐嚇之犯意；辯護人則為被告另辯護稱：本件係因告訴
    人打電話給被告，並非被告主動打電話給告訴人，而因告訴
    人未賠償，被告才為上開情緒上之言詞，並無恐嚇之犯意，
    且該言詞並不致使人心生畏懼云云。
二、經查：上開犯罪事實，業據告訴人即證人乙○○於檢察官偵
    查及本院審理中指證不移，而被告亦坦承遭告訴人撞傷，嗣
    於電話中向告訴人為前開言語無訛，復有電話譯文、和信電
    訊通話明細各1 紙（見臺灣臺北地方法院檢察署96年度偵字
    第18377 號卷第12頁、第13頁）及電話錄音光碟1 片、檢察
    官勘驗筆錄1 份（見臺灣板橋地方法院檢察署96年度偵字第
    23 271號卷第5 頁、第14頁）足資佐證。而按刑法第305 條
    之恐嚇罪，所稱以加害生命、身體、自由、名譽、財產之事
    ，恐嚇他人者，係指以使人生畏怖心為目的，而通知將加惡
    害之旨於被害人而言（參照最高法院52年台上字第751 號判
    例），查「我看你這樣就想揍你了」一語，衡諸社會之一般
    通念，核屬加害身體之事而足使人生畏怖之心無疑，是被告
    及辯護人前開所辯，自難採信。
三、從而，本案事證已臻明確，被告犯行洵堪認定，自應依法論
    科。
四、核被告丙○○所為，係犯刑法第305 條之恐嚇危害安全罪。
    原審依上開罪名予以論罪，並審酌被告並無其他不良前案紀
    錄（此有臺灣高等法院被告前案紀錄表附卷可稽），犯罪之
    動機、目的、手段，犯後態度等及其他一切情狀，量處拘役
    20日，並諭知如易科罰金，以新臺幣1 千元折算1 日，又因
    被告本件犯罪時間在96年4 月24日以前，合於中華民國96年
    罪犯減刑條例第2 條第1 項第3 款之減刑條件，乃減其宣告
    刑二分之一為拘役10日，並諭知如易科罰金，以新臺幣1 千
    元折算1 日，其認事用法均無違誤，且其刑罰裁量權之行使
    堪稱平允、妥適，上訴人即被告提起上訴否認犯罪，核無理
    由而應予駁回。
據上論斷，應依刑事訴訟法第455 條之1 第1 項、第3 項、第36
8 條，判決如主文。
本案經檢察官甲○○到庭執行職務。
中    華    民    國    97    年    1     月    31    日
                  刑事第十五庭  法  官  陳鴻清
                                法  官  朱嘉川
                                法  官  劉安榕
以上正本證明與原本無異。
不得上訴
                                書記官  莊川億
中    華    民    國    97    年    1     月    31    日
附錄本案論罪科刑法條全文：
刑法第305 條：
以加害生命、身體、自由、名譽、財產之事，恐嚇他人致生危害
於安全者，處二年以下有期徒刑、拘役或三百元以下罰金。


司法院資訊處製作；財團法人民間司法改革基金會備份。
